---
date: 1998-03-28
location: Dortmund
redirect_from: /verein/texte/protokoll1998.shtml
---

<p>Die diesj&auml;hrige Mitgliederversammlung fand anl&auml;sslich
des Morgengrauen-Treffens in Dortmund in der dortigen Fichte-Grundschule statt. 
Gegen 15.00 Uhr er&ouml;ffnete die 1. Vorsitzende Hobo die Versammlung und begr&uuml;&szlig;te
die anwesenden 22 Mitglieder sowie einige G&auml;ste.</p>
<dl><dt>TOP 1:</dt><dd>
<p>Zum Beginn der Versammlung stellte die Vorsitzende fest, dass zu der 
Versammlung satzungsgem&auml;&szlig; geladen worden sei, und verlas die Tagesordung der Versammlung. Einw&auml;nde gegen die bekanntgegebene Tagesordnung 
wurden nicht geltend gemacht.</p>
<p>Wunschgem&auml;&szlig; wurde vor dem Einstieg in die Tagesordnung vom Schriftf&uuml;hrer das Protokoll der letzten Mitgliederversammlung vom 22.02.1997 verlesen.</p>
</dd><dt>TOP 2:</dt><dd>
<p>Anschliessend ging die Vorsitzende zum zweiten Punkt der Tagesordnung &uuml;ber, der R&uuml;ckschau auf das Jahr 1997. Der Vorsitzende konnte leider nicht von vielen Aktivit&auml;ten berichten,
   lediglich ein LPC-Seminar h&auml;tte anl&auml;sslich der Sommer-Party
   in M&uuml;nster stattgefunden. Ansonsten konnte der Vorsitzende
   mitteilen, dass der Rechner, auf dem das MorgenGrauen
   betrieben wird, ausgebaut worden sei, um den gestiegenen
   Anspr&uuml;chen gerecht zu werden.</p>

<p>Der Schriftf&uuml;hrer Viper erg&auml;nzte den 
Bericht der Vorsitzenden noch mit der Mitteilung, dass im Jahre 
1997 23 neue Mitglieder in den Verein eingetreten seien. Ausgetreten w&auml;ren 5 Mitglieder, so dass zum 31.12.1997 ein 
Mitgliederbestand von 93 vermeldet werden konnte. </p>
</dd><dt>TOP 3:</dt><dd>
<p>Im n&auml;chsten Tagesordnungspunkt stellte der Kassenf&uuml;hrer 
Catweazle eine relativ gesunde Finanzlage 
des Vereins vor. Allerdings seien im Jahr 1997 nur 270,- DM an 
Spenden eingegangen, was f&uuml;r au&szlig;ergew&ouml;hnliche Anschaffungen 
keineswegs reichen k&ouml;nne. An gr&ouml;&szlig;eren Ausgaben w&auml;ren einmal 
   Anschaffung neuen Speichers (4x64 MB) f&uuml;r 3600,- DM gewesen, 
   sowie ein neuer Prozessor f&uuml;r den Rechner (der alte war defekt)
   f&uuml;r 729,- DM. Der Kassenbestand betrage derzeit 450,- DM.
   Leider h&auml;tte es im vergangenen Jahr eine Reihe von R&uuml;ckbuchungen
   gegeben, weil Konten nicht gedeckt waren, oder aber die Leute
   die Einzugserm&auml;chtigungen widerrufen haben. Aufgrund dieser 
   misslichen Situation fehlen dem Verein derzeit etwa 300 DM.
   Die Vorsitzende bedankte sich beim Kassenf&uuml;hrer 
   f&uuml;r die geleistete Arbeit.</p>
</dd><dt>TOP 4:</dt><dd>
<p>Der Bericht der Kassenpr&uuml;fer stand als n&auml;chstes auf der               
Tagesordnung. Teddy teilte mit, dass er 
mit Luzie am 10.02.1998 die Kasse und 
   insbesondere die Kassenf&uuml;hrung gepr&uuml;ft habe. Nach einiger M&uuml;he
   mit den Kassenb&uuml;chern sei schlie&szlig;lich festgestellt worden, da&szlig;
   die Kassenf&uuml;hrung, soweit vorhanden, nicht zu beanstanden sei,
   die Kasse stimme jedenfalls. 
   Teddy teilte darauf noch etwas unerfreuliches mit. Unserem Kassenf&uuml;hrer w&auml;ren bei einer Party 500,- DM Bargeld entwendet worden.
   370 DM davon w&auml;ren Vereinsgelder gewesen. Teddy beantragte einen
   Teil des Schadens auf die Vereinskasse zu &uuml;bernehmen, da man dem
   Kassierer das alleinige Risiko nicht aufb&uuml;rden k&ouml;nnte. Mit 20
   Ja-Stimmen, bei 2 Enthaltungen beschloss die Versammlung 185,- DM
   des Schadens auf die Vereinskasse zu &uuml;bernehmen. Gleichzeitig
   wurde noch beschlossen, dass die Barkasse, die der Kassierer
   bei sich zu Hause hat, niemals h&ouml;her als 100,-- DM sein sollte.
   Teddy beantragte anschliessend, dem Kassenf&uuml;hrer und dem gesamten 
Vorstand Entlastung zu erteilen.</p>
</dd><dt>TOP 5:</dt><dd>
<p>Im f&uuml;nften Tagesordnungspunkt fand dann die Abstimmung &uuml;ber 
den Antrag auf Entlastung des Vorstandes statt. Die Versammlung
zeigte sich mit der Arbeit des Vorstandes zufrieden und erteilte
   ihm deshalb ohne Gegenstimme bei 4 Enthaltungen Entlastung.</p>
</dd><dt>TOP 6:</dt><dd>
<p>Als n&auml;chstes mu&szlig;te ein neuer Kassenpr&uuml;fer 
   neben Teddy, der noch ein weiteres Jahr im Amt ist,
   gew&auml;hlt werden.  Es wurde Wiederwahl f&uuml;r Luzie 
   vorgeschlagen. Diese erkl&auml;rte sich bereit ein weiteres Jahr
   als Kassenpr&uuml;ferin zu fungieren. Luzie wurde von der
   Versammlung bei 19 Stimmen und 3 Enthaltungen in ihrem Amt
   best&auml;tigt.</p>
</dd><dt>TOP 7:</dt><dd>
<p>Die 1. Vorsitzende stellte im n&auml;chsten Tagesordnungspunkt
   die f&uuml;r das Jahr 1998 noch geplanten Aktivit&auml;ten vor.
   Zun&auml;chst musste &uuml;ber einen Vorschlag des Vorstandes abgestimmt
   werden, nach dem bei den n&auml;chsten Seminaren eine Trennung 
   zwischen Spieler- und Magierseminaren stattfinden sollte. Dieser
   Vorschlag wurde jedoch nach ausf&uuml;hrlicher Diskussion bei 3 Ja-Stimmen, 7 Nein-Stimmen und 12 Enthaltungen abgelehnt.</p>

<p>Die Vorsitzende bat sodann um Vorschl&auml;ge f&uuml;r die n&auml;chsten
   Seminare. Es wurden insbesondere die Themen "Gildenvergleich"
   und "Vorstellen der Gilden" genannt. Freund wird sich um die 
   Seminare bei der Sommerparty in M&uuml;nster in diesem Jahr k&uuml;mmern.</p>

<p>Die 1. Vorsitzende rief zur Sponsorensuche auf. Verena und
   Wurzel erkl&auml;rten sich dazu bereit, bis zur Sommerparty ein
   entsprechendes Konzept auszuarbeiten.</p>

<p>Von der Vorsitzenden wurde nun noch vorgeschlagen, eine Vereins-Zeitschrift ins Leben zu rufen. Als "Chefredakteur" wird Anatol
   fungieren. Als "Schreiber" stellten sich Anatol, Bhamir, Larissa, 
   Rochus, Verena und Gloin zur Verf&uuml;gung. Alle, die bei dieser Zeitung mitmachen wollen: Mail an Catweazle oder Anatol.</p>
</dd><dt>TOP 8:</dt><dd>
<p>Im Tagesordnungspunkt Verschiedenes wurde der Gewinner der 
   Ausschreibung f&uuml;r das Logo der Vereins-WWW-Seite geehrt.
   Rochus war einziger Teilnehmer und demnach auch der Gewinner.
   Als Dankesch&ouml;n wurde ihm ein gro&szlig;es COLA-Glas mit Gravierung 
   &uuml;berreicht.</p>

<p>Abschliessend richtete dann der Kassenf&uuml;hrer Catweazle noch einen
   Appell an alle Vereinsmitglieder. Falls sich die Bankverbindung,
   von der der Vereinsbeitrag abgebucht werden soll, &auml;ndert, sollte
   dies sofort gemeldet werden.</p>
</dd></dl>
<p>Die Vorsitzende schloss um 16:45 Uhr die Versammlung und
   entlie&szlig; die Teilnehmer in den gem&uuml;tlichen Teil der Party.</p>
<p>Karl-Heinz Bosawe, Schriftf&uuml;hrer</p>
