---
date: 2007-07-28
location: Hattingen
redirect_from: /verein/texte/protokoll2007.shtml
---

<p>Die diesj&auml;hrige Mitgliederversammlung fand anl&auml;sslich des Morgengrauen-Treffens in Hattingen statt.
Zu Beginn stellte der Vorsitzende fest, dass zu der Versammlung satzungsgem&auml;&szlig; eingeladen worden sei
und verlas die Tagesordnung.
</p>
<p>Tagesordnung:</p>
<ol class="liste">
	<li>Begr&uuml;&szlig;ung</li>
	<li>Verlesen des letzten Protokolls</li>
	<li>Bericht des Vorstandes</li>
	<li>Bericht des Kassenwartes</li>
	<li>Bericht der Kassenpr&uuml;fer</li>
	<li>Entlastung des Vorstandes</li>
	<li>Neuwahl des Vorstandes</li>
	<li>Neuwahl eines Kassenpr&uuml;fers</li>
	<li>Diskussion zum Antrag von Mesirii zur &Auml;nderung des Vereinszwecks</li>
	<li>Vorschau auf 2007/2008</li>
	<li>Verschiedenes</li>
	<li>Notfallplan f&uuml;r den MG-Rechner-Ausfall</li>
</ol>
<p>Auf Antrag von Barbara Stahl wurde der Tagesordnung Punkt 12 hinzugef&uuml;gt. Weitere Einw&auml;nde wurden nicht gemacht.</p>
<dl><dt>TOP 1: Begr&uuml;&szlig;ung</dt><dd>
	<p>Der 1. Vorsitzende, Adrian Holzwarth, er&ouml;ffnete um 17:30 Uhr die Versammlung und begr&uuml;&szlig;te
	die anwesenden 14 Mitglieder sowie 3 G&auml;ste.</p>
</dd><dt>TOP 2: Verlesen des letzten Protokolls</dt><dd>
	<p>Da kein Mitglied einen Antrag auf Verlesung des Protokolls stellte, wurde einstimmig auf die Verlesung des Protokolls verzichtet.</p>
	<p>Adrian Holzwarth merkte an, dass das Protokoll der letzten Sitzung im Internet unter http://mg.mud.de/verein/texte/protokoll2006.shtml eingesehen werden kann.</p>
</dd><dt>TOP 3: Bericht des Vorstandes</dt><dd>
	<h3>Bericht des Vorsitzenden:</h3>
	<p>Adrian Holzwarth berichtete &uuml;ber den reibungslos vollzogenen Umzug des MorgenGrauen-Rechners von der GMD Berlin in das NetCologne-Rechenzentrum in K&ouml;ln.</p>
	<p>Dem Administrator des MorgenGrauen-Rechners, Dietmar Braun, wurde ein Verf&uuml;gungsrahmen von 500,- &euro; f&uuml;r kurzfristig notwendige Reparaturen einger&auml;umt.
	<p>Dem Administrator des MorgenGrauen-Rechners, Dietmar Braun, wurde ein Verf&uuml;gungsrahmen von 500,- &euro; f&uuml;r kurzfristig notwendige Reparaturen einger&auml;umt.
	Dies wurde aufgrund der hohen Betriebsstundenzahl des Rechners und dessen zentralen Bedeutung f&uuml;r die Vereinsarbeit notwendig.</p>
	<p>Der Bericht des Schriftf&uuml;hrers entfiel aufgrund der Abwesenheit von Ren&eacute; W&auml;chter.</p>
</dd><dt>TOP 4: Bericht des Kassenwartes</dt><dd>
	<p>Bettina Krischewski berichtete &uuml;ber die aktuelle Kassensituation. Derzeit liegen ihr nicht alle Rechnungen vor.
	Es fehlen die Rechnungen f&uuml;r die WebSign-Karte, den neuen Speicher f&uuml;r den MorgenGrauen-Rechner sowie die Unterlagen
	f&uuml;r den Rechnerumzug. Au&szlig;erdem liegen ihr noch nicht alle Kontoausz&uuml;ge vor. Ein ordentlicher Kassenabschluss ist daher
	noch nicht m&ouml;glich.</p>

	<h3>Gegen&uuml;berstellung der Einnahmen und Ausgaben 2007 per 20. Juli 2007</h3>
	<table class="earechnung"><thead><tr><th colspan="2">Einnahmen in &euro;</th><th colspan="2">Ausgaben in &euro;</th></tr></thead>
	<tbody><tr><td>1 Mitgliedsbeitrag</td><td class="nr">12,00</td><td>Kontof&uuml;hrung und Zahlungsverkehr</td><td class="nr">59,70</td></tr>
	<tr><td>&nbsp;</td><td class="nr">&nbsp;</td><td>WebSign-Karten</td><td class="nr">10,00</td></tr>
	<tr><td>&nbsp;</td><td class="nr">&nbsp;</td><td>neuer Speicher</td><td class="nr">508,08</td></tr>
	<tr><td>&nbsp;</td><td class="nr">&nbsp;</td><td>Rechnerumzug</td><td class="nr">77,15</td></tr>
	<tr><td>&nbsp;</td><td class="nr">&nbsp;</td><td>Auslagen (Porto)</td><td class="nr">224,23</td></tr>
	<tr><td>gesamt</td><td class="nr">12,00</td><td>gesamt</td><td class="nr">879,16</td></tr></tbody></table>
	<p>Kontostand per 29.06.2007: <b>3.618,57 &euro;</b></p>
	<p>Die Vereinsbeitr&auml;ge f&uuml;r 2007 sind aufgrund technischer Probleme noch nicht eingezogen worden, dies wird demn&auml;chst nachgeholt.</p>
</dd><dt>TOP 5: Bericht der Kassenpr&uuml;fer</dt><dd>
	<p>Michael Hunger stellte fest, dass eine Pr&uuml;fung der Kasse aufgrund der fehlenden Belege nicht m&ouml;glich ist.
	Diese Pr&uuml;fung wird bei Vorliegen der Unterlagen nachgeholt.</p>
</dd><dt>TOP 6: Entlastung des Vorstandes</dt><dd>
	<p>Der 1. Vorsitzende, Adrian Holzwarth, schlug vor, den Vorstand aufgrund der fehlenden Belege und der nicht durchgef&uuml;hrten Kassenpr&uuml;fung nicht zu entlasten.
	Es entstand eine lebhafte Diskussion &uuml;ber die vereinsrechtliche Bedeutung der Entlastung, und ob eine Entlastung des Vorstands aufgrund der bekannten Punkte m&ouml;glich ist.</p>
	<p>Tobias Krischewski stellte den Antrag auf Entlastung des Vorstands. Der Antrag wurde mit 11 Ja-Stimmen und 3 Enthaltungen angenommen. Dem Vorstand wurde die Entlastung erteilt.</p>
</dd><dt>TOP 7: Neuwahl eines Vorstandes</dt><dd>
	<h3>Wahl des 1. Vorsitzenden:</h3>
	<p>Bettina Krischewski schlug Michael Hunger vor.<br>
		Michael Hunger wurde einstimmig zum 1. Vorsitzenden gew&auml;hlt und nahm die Wahl dankend an.</p>
	<h3>Wahl des 2. Vorsitzenden:</h3>
	<p>Michael Hunger schlug Henning Ullrich vor. Henning konnte nicht pers&ouml;nlich an der Sitzung teilnehmen.
		Ulf Dr&uuml;ding verlas eine Erkl&auml;rung von Henning, aus der hervorgeht, dass dieser die Wahl annehmen w&uuml;rde.<br>
		Henning Ullrich wurde mit 12 Ja-Stimmen und 2 Enthaltungen zum 2. Vorsitzenden gew&auml;hlt.</p>
	<h3>Wahl des Kassenwartes:</h3>
	<p>Michael Hunger schlug Christian Fiedler vor.<br>
		Christian wurde einstimmig zum Kassenwart gew&auml;hlt und nahm die Wahl dankend an.</p>
	<h3>Wahl des Schriftf&uuml;hrers:</h3>
	<p>Bettina Krischewski schlug Ren&eacute; W&auml;chter vor.
		Ren&eacute; W&auml;chter konnte nicht pers&ouml;nlich an der Sitzung teilnehmen. Sein schriftliche Einverst&auml;ndnis, das Amt weiterzuf&uuml;hren, liegt dem Vorstand vor.<br>
		Ren&eacute; W&auml;chter wird mit 14 Ja-Stimmen zum Schriftf&uuml;hrer gew&auml;hlt.</p>
	<p>Adrian Holzwarth bedankte sich bei den Vereinsmitgliedern f&uuml;r die vertrauensvolle Zusammenarbeit und &uuml;bergab die Leitung der Sitzung an den neu gew&auml;hlten Vorsitzenden.<br>
	Der neue 1. Vorsitzende bedankte sich beim alten Vorstand f&uuml;r die gute Arbeit der letzten Jahre.</p>
</dd><dt>TOP 8: Neuwahl der Kassenpr&uuml;fer</dt><dd>
	<p>Barbara Stahl wurde als Kassenpr&uuml;fer vorgeschlagen und mit 13 Ja-Stimmen und einer Enthaltung gew&auml;hlt. Sie nahm die Wahl dankend an.<br>
	Frank R&ouml;hr wurde als stellvertretender Kassenpr&uuml;fer vorgeschlagen und einstimmig gew&auml;hlt. Er nahm die Wahl dankend an.<br>
	Daniel Brunner bleibt noch ein weiteres Jahr im Amt.</p>
</dd><dt>TOP 9: Diskussion zum Antrag von Mesirii zur &Auml;nderung des Vereinszwecks</dt><dd>
	<p>Michael Hunger erl&auml;uterte die Gr&uuml;nde f&uuml;r den Antrag auf &Auml;nderung des Vereinszwecks und las einen Entwurf des neuen Vereinszwecks vor.</p>
	<p>Adrian Holzwarth wies in diesem Zusammenhang darauf hin, dass mit der &Auml;nderung auch eine &Auml;nderung des Aufl&ouml;sungsparagraphen der Satzung n&ouml;tig wird.
	<p>Die Vereinsmitglieder stehen der &Auml;nderung positiv gegen&uuml;ber.</p>
	<p>Frank R&ouml;hr stellte den Antrag, dass der Vorstand die &Auml;nderung der Satzung in Wortlaut formuliert und diesen Vorschlag in der Mailingliste diskutiert. Zielsetzung ist der Beschluss der neuen Satzung auf der n&auml;chsten Mitgliederversammlung. Der Antrag wurde einstimmig angenommen. </p>
</dd><dt>TOP 10: Vorschau auf 2007/2008</dt><dd>
	<h3>R&uuml;ckblick 2007</h3>
	<p>Michael Hunger berichtete &uuml;ber die abgeschlossenen Arbeiten an den Webseiten des Vereins, die Speicheraufr&uuml;stung sowie die LD-Mud-Umstellung des MorgenGrauen. Er sprach allen Beteiligten Dank aus.
	Anschlie√üend berichtete Michael Hunger &uuml;ber die &Ouml;ffentlichkeitsarbeit auf der SightCity 2007 in Frankfurt am Main.</p>
	<h3>Vorschau 2007/2008</h3>
	<ul><li>September 2007: Tag der offenen T&uuml;r bei der Deutschen Zentralbibliothek f&uuml;r Blinde in Leipzig</li>
	<li>Weiterbildungsvortr&auml;ge an Blindeneinrichtungen</li>
	<li>mehr Weiterbildungsvortr&auml;ge auf Mud-Parties</li>
	<li>Der Einzug von Mitgliedsbeitr&auml;gen wird demn&auml;chst nochmal auf der Mud-Mailingliste angek&uuml;ndigt und dann durchgef&uuml;hrt.</li>
	<br>
	<li>Michael Hunger wies auf das MG-Wiki hin und auf die M&ouml;glichkeit, auch dort auch Vereinsthemen zu diskutieren.</li>
	<li>Michael Hunger stellte M&ouml;glichkeiten zur &Ouml;ffentlichkeitsarbeit des MorgenGrauen vor und bittet um Diskussion und weitere Vorschl&auml;ge zum Themen auf der Mailingliste des Vereins bzw. im Wiki.</li>
	<br>
	<li>Michael Hunger bat um Mitarbeit bei der &Uuml;berarbeitung der Seiten von www.mud.de. Die Seiten sind in die Jahre gekommen und sollten zeitgem&auml;&szlig;er gestaltet werden.</li>
	<br>
	<li>Es ist geplant, die n&auml;chste Mitgliederversammlung im 1. Quartal 2008 im Naturfreundehaus Hannover abzuhalten.</li>
	<br>
	</ul>
</dd><dt>TOP 11. Verschiedenes</dt><dd>
	<p>Es wurden keine weiteren Diskussionsbeitr&auml;ge vorgeschlagen.</p>
</dd><dt>TOP 12. Notfallplan f&uuml;r den MG-Rechner-Ausfall</dt><dd>
	<p>Die Mitglieder diskutieren, was im Zeitraum zwischen einem m&ouml;glichen Ausfall des MorgenGrauen-Rechners und Verf&uuml;gbarkeit
	eines neuen Rechners geschehen soll. Aufgrund der Wichtigkeit des Rechners als Kommunikationsplattform f&uuml;r Vereinsarbeit wird
	ein m&ouml;glicher Ausfall als wesentliches Problem angesehen. Daher hielten die Mitglieder es f&uuml;r wichtig, eine
	Ausweichl&ouml;sung f&uuml;r einen m&ouml;glichen Zeitraum zwischen Ausfall und Wiederverf&uuml;gbarkeit zu finden.<br>
	Bettina Krischewski beantragte, dass sich der Vorstand mit Dietmar Braun in Verbindung setzen soll, um L&ouml;sungen zu finden, die eine m&ouml;glichst
	hohe Verf&uuml;gbarkeit garantiert.<br>
	Der Antrag wurde einstimmig angenommen.</p>
</dd></dl>
<p>Der 1. Vorsitzende bedankte sich anschlie&szlig;end f&uuml;r die rege Teilnahme und beendete die Sitzung um 18:55 Uhr.</p>
<p>Christian Fiedler</p>
