---
date: 2009-03-28
location: Dresden
redirect_from: /verein/texte/protokoll2009.shtml
---

<p>Die diesj&auml;hrige Mitgliederversammlung fand anl&auml;sslich des Morgengrauen-Treffens in Dresden statt.
Zu Beginn stellte der Vorsitzende fest, dass zu der Versammlung satzungsgem&auml;&szlig; eingeladen worden sei
und verlas die Tagesordnung.
</p>
<p>Tagesordnung:</p>
<ol class="liste">
	<li>Begr&uuml;&szlig;ung</li>
	<li>Verlesen des letzten Protokolls</li>
	<li>Bericht des Vorstandes</li>
	<li>Bericht des Kassenwartes</li>
	<li>Bericht der Kassenpr&uuml;fer</li>
	<li>Entlastung des Vorstandes</li>
	<li>Neuwahl des Vorstandes</li>
	<li>Neuwahl der Kassenpr&uuml;fer</li>
	<li>Diskussion zur Satzungs&auml;nderung (siehe <a href="../einladung/2009.html">Einladung</a>)</li>
	<li>Ersatz des MG-Servers (Antrag von Dominik Sch&auml;fer / siehe <a href="../einladung/2009.html">Einladung</a>)</li>
	<li>Vorschau auf 2009/2010</li>
	<li>Verschiedenes</li>
</ol>
<p>Einw&auml;nde gegen die bestehende Tagesordnung wurden nicht gemacht.</p>
<dl><dt>TOP 1: Begr&uuml;&szlig;ung</dt><dd>
	<p>Der 1. Vorsitzende, Michael Hunger, er&ouml;ffnete um 16:00 Uhr die Versammlung und begr&uuml;&szlig;te
	sowohl die anwesenden 14 Mitglieder als auch die G&auml;ste.</p>
</dd><dt>TOP 2: Verlesen des letzten Protokolls</dt><dd>
	<p>Da kein Mitglied einen Antrag auf Verlesung des Protokolls stellte, wurde einstimmig auf die Verlesung des Protokolls verzichtet.</p>
</dd><dt>TOP 3: Bericht des Vorstand</dt><dd>
	<p>Michael Hunger berichtete &uuml;ber die Bem&uuml;hungen, auf der <span style="color:#f00;">... Messe 2008</span> einen Stand preiswert oder kostenlos mitnutzen zu k&ouml;nnen. Leider hat dies beim letzten Mal nicht geklappt. Auf der n&auml;chsten Messe werden zus&auml;tzlich noch Firmen gesucht, bei denen man mit diesem Thema anfragen kann. Desweiteren werden M&ouml;glichkeiten evaluiert, Rabatte f&uuml;r Vereine nutzen zu k&ouml;nnen.</p>
	<p>Der Tag der offenen T&uuml;r 2007 konnte wegen Zeitmangel leider nicht besucht werden.</p>
	<p>F&uuml;r den MG-Rechner wurde eine Festplatte mit Rahmen f&uuml;r <span style="color:#f00;"> xx &euro;</span>
	<span style="color:#f00;">bei ... </span> bestellt, diese wurde nach dem 2. Versuch auch korrekt geliefert.
	Die erste Bestellung <span style="color:#f00;">bei ...</span> musste storniert werden, dabei wurden die Versandkosten in <span style="color:#f00;">H&ouml;he von xxx &euro;</span> nicht zur&uuml;ckerstattet.
	Damit geh&ouml;ren die Plattenplatzprobleme der Vergangenheit an.
	Ein t&auml;gliches Kreuzbackup der Platten mit dem Rechner des PK-Mud ist eingerichtet und funktioniert,
	es bestand allerdings bisher noch keine Notwendigkeit, diese Backups zu nutzen,
	so dass die Funktionalit&auml;t noch nicht best&auml;tigt werden konnte.</p>
	<p>Die Online-Befragung von Neu-Spielern im Morgengrauen ist im vollen Gange. Es werden Informationen gesammelt, wie das Morgengrauen entdeckt wurde und welche Umst&auml;nde vorliegen, dass man dort angefangen hat zu spielen. Dabei sollen potentielle Zielgruppen erkannt werden.</p>
	<p>Der Entwurf des neuen MG-Logos wurde erfolgreich abgeschlossen. Michael Hunger verteilte die erste Auflage der Logos als Anh&auml;nger.<br>
	Konzepte und Entw&uuml;rfe zu Postern und Postkarten liegen vor und werden im n&auml;chsten Jahr erstmals gedruckt.</p>
	<p>Das Abonnement der Google-Adwords f&uuml;r 15,- &euro; monatlich l&auml;uft erfolgreich.</p>
	<p>Michael Hunger wies nochmal auf die WWW-Seiten hin, auf denen beschrieben ist, wie man Emailsignaturen mit Hinweisen zum Morgengrauen einrichten kann.
	Damit liesse sich bei vielen Online-Usern f&uuml;r das Morgengrauen werben.</p>
</dd><dt>TOP 4: Bericht des Kassenwartes</dt><dd>
	<p>Aufgrund der Abwesenheit des Kassenwartes &uuml;bernahm Michael Hunger mit den Unterlagen von Christian Fiedler den Bericht.</p>
	<p style="color:#f00;">Bericht...</p>
	<p>Michael Hunger stellte den Antrag, dass die fehlenden Vereinsbeitr&auml;ge aus 2006 und 2007 nicht mehr eingezogen werden und den s&auml;umigen Mitgliedern der Beitrag erlassen wird. Er begr&uuml;ndete den Antrag mit der positiven finanziellen Situation und dem grossen Aufwand, die Gelder noch zu erhalten, da einige der betroffenen Mitglieder nicht bzw. schlecht erreichbar sind.
	Der Antrag wurde mit 14 Ja-Stimmen angenommen.</p>
	<p>Dominik Sch&auml;fer schlug vor, eine Liste der nicht mehr erreichbaren Mitglieder zu erstellen, &uuml;ber das Morgengrauen zu erfragen, ob ein Kontakt noch hergestellt werden kann und auf der Sommerparty 2009 &uuml;ber den Ausschluss der verbliebenen Mitglieder abzustimmen. Ren&eacute; W&auml;chter bot sich an, im Falle seiner Wiederwahl in Zusammenarbeit mit dem Kassenwart diese Liste zu erstellen und im Morgengrauen zu publizieren.</p>
</dd><dt>TOP 5: Bericht der Kassenpr&uuml;fer</dt><dd>
	<p>Frank R&ouml;hr berichtete, dass die Kassenpr&uuml;fung vom 01.01.2009 keine Fehler ergab und empfahl die Entlastung des Vorstandes.</p>
</dd><dt>TOP 6: Entlastung des Vorstandes</dt><dd>
	<p>Humni beantragte die Entlastung des Vorstandes. Dem Antrag wurde mit 14 Stimmen zugestimmt. Damit wurde der Vorstand entlastet.</p>
</dd><dt>TOP 7: Neuwahl des Vorstandes</dt><dd>
	<h3>Wahl des 1. Vorsitzenden:</h3>
	<p>Kandidat: Michael Hunger<br>
	Michael Hunger wurde einstimmig zum 1. Vorsitzenden gew&auml;hlt und nahm die Wahl dankend an.</p>
	<h3>Wahl des 2. Vorsitzenden:</h3>
	<p>Kandidat: Henning Ullrich<br>
	Henning Ullrich wurde mit 13 Ja-Stimmen und 1 Enthaltung zum 2. Vorsitzenden gew&auml;hlt und nahm die Wahl dankend an.</p>
	<h3>Wahl des Kassenwartes:</h3>
	<p>Kandidat: Christian Fiedler, Ren&eacute; W&auml;chter<br>
	Christian Fiedler hatte seine Bereitschaft zur Wiederwahl in schriftlicher Form bekundet und erhielt 13 Ja-Stimmen.
	Ren&eacute; W&auml;chter erhielt 1 Ja-Stimme. Damit wurde Christian Fiedler zum Kassenwart gew&auml;hlt.</p>
	<h3>Wahl des Schriftf&uuml;hrers:</h3>
	<p>Kandidat: Ren&eacute; W&auml;chter<br>
	Ren&eacute; W&auml;chter wurde mit 13 Ja-Stimmen und 1 Enthaltung zum Schriftf&uuml;hrer gew&auml;hlt und nahm die Wahl dankend an.</p>
</dd><dt>TOP 8: Neuwahl des Kassenpr&uuml;fer</dt><dd>
	<p>Dominik Sch&auml;fer wurde als Kassenpr&uuml;fer vorgeschlagen und mit 13 Ja-Stimmen und einer Enthaltung gew&auml;hlt. Er nahm die Wahl dankend an.</p>
	<p>Damit sind im n&auml;chsten Jahr Barbara Stahl, Frank R&ouml;hr und Dominik Sch&auml;fer f&uuml;r die Kassenpr&uuml;fung zust&auml;ndig.</p>
</dd><dt>TOP 9. Diskussion zur Satzungs&auml;nderung</dt><dd>
	<p>Der Vorschlag f&uuml;r die &Auml;nderung wurde nochmal verlesen und akzeptiert. Die Abstimmung wurde mit dem Hinweis auf die &Auml;nderung des &sect;9 (siehe TOP 12) auf die Sommerparty verschoben.</p>
</dd><dt>TOP 10. Ersatz des MG-Servers</dt><dd>
	<p>Dominik Sch&auml;fer regte an, dass zur Zeit ein Rechnerkauf sinnvoll ist:
	<ul><li>RAID ist notwendig, um Ausf&auml;lle zu vermeiden</li>
	<li>Partitionierung der Platte muss neu gemacht werden</li>
	<li>der alte Rechner ist jetzt 6 Jahre alt und Ausf&auml;lle sind immer wahrscheinlicher</li>
	</ul></p>
	<p>Momentan interessante Konfigurationen bewegen sich preislich um die 2.000&nbsp;&euro;,
	dabei ist unter anderem RAID-1, Quad-Core. Unterschiede gibt es bei der Wahl
	der Plattensysteme. M&ouml;glich w&auml;re SATA2 mit 500&nbsp;GB oder SAS mit 146&nbsp;GB</p>
	<p>Es wurde angemerkt, dass 146&nbsp;GB zuk&uuml;nftig knapp sein k&ouml;nnen (WWW mit Party-Bildern) und die Vorteile
	von SAS f&uuml;r unsere Zwecke nicht relevant sind.</p>
	<p>Des weiteren wurde vorgeschlagen, doch ein RAID-5&nbsp;System zu nutzen, da
	Ausf&auml;lle damit durch Plattencrashes so gut wie ausgeschlossen w&auml;ren.</p>
	<p>Der Vorschlag f&uuml;r den Beschluss wurde wie folgt formuliert:<br/>
	<strong>Dietmar Braun und Dominik Sch&auml;fer erhalten ein Budget von 3.000&nbsp;&euro; und versuchen,
	so bald als m&ouml;glich Sonderangebote oder andere Rabatte beim Kauf des Rechners
	zu nutzen. Die Auswahl der Konfiguration wird in ihrer Verantwortung liegen,
	die Rahmenbedingungen daf&uuml;r sind bei der Diskussion
	dargestellt worden.</strong></p>
	<p>Ren&eacute; W&auml;chter &auml;u&szlig;erte den Wunsch, dass dem Vorstand bei der Neueinrichtung des
	Webservers Zugang in der Form einger&auml;umt wird, dass &auml;nderungen an den
	Vorstandsseiten ohne Zutun des Administrators m&ouml;glich sind.</p>
	<p>Zur Sommerparty 2009 erstatten sie auf der Mitgliederversammlung dazu Bericht.</p>
</dd><dt>TOP 11. Vorschau auf 2009/2010</dt><dd>
	<p style="font-weight:bold;">Auf der Sommerparty 2009 wird eine weitere Mitgliederversammlung stattfinden, auf der alle diesmal offen gebliebenen Fragen gekl&auml;rt werden sollen. Diese ist erstmal f&uuml;r den 25.07.2009 geplant.</p>
	<p>Michael Hunger erl&auml;uterte seine Pl&auml;ne, gemeinsam mit Henning Ullrich die Bem&uuml;hungen fortzuf&uuml;hren, preiswert einen Messestand auf der <span style="color:#f00;">... Messe</span> f&uuml;r die Pr&auml;sentation des Morgengrauen mitnutzen zu k&ouml;nnen. Desweiteren wird er
	bis zur Sommerparty 2009 die Konzepte zu Werbepostern und Postkarten umzusetzen und der Versammlung zu pr&auml;sentieren.</p>
	<p>Den Unterlagen von Christian Fiedler war zu entnehmen, dass ab April 2009 mit dem Einzug der diesj&auml;hrigen Beitr&auml;ge und dem Anschreiben der Selbstzahler begonnen wird.</p>
	<p>F&uuml;r die Sommerparty sind Vortr&auml;ge geplant, daf&uuml;r wurden interessante Themen gesucht und diskutiert:
	<ul><li>Vortrag zu Mudlib-Neuerungen und &quot;Magierfundst&uuml;cken&quot;</li><li>Berichte der Arbeit im Balanceteam</li></ul>
	<p>Der Vorstand wird mit Dietmar Braun kl&auml;ren, wie und in welchem Rahmen Vorstandsmitglieder Zugang zu den Webseiten des Vereins erhalten, um ohne Verz&ouml;gerungen dort Korrekturen und Erg&auml;nzungen durchf&uuml;hren zu k&ouml;nnen.</p>
	<p>Ingo Dellwig plant die Ver&ouml;ffentlichung eines neuen Buches zur Programmierung in LPC.</p>
</dd><dt>TOP 12. Verschiedenes</dt><dd>
	<h3>Online-Mitgliederversammlungen in der Satzung zulassen</h3>
	<p>Mit der Einladung wurde die Notwendigkeit dieser Diskussion erkl&auml;rt.
	Dominik Sch&auml;fer berichtete &uuml;ber Erfahrungen anderer Vereine:</p>
	<ul><li>Fakt: auf Online-Versammlungen k&ouml;nnen keine rechtlich akzeptierten Beschl&uuml;sse gefasst werden, da die Identit&auml;t der Teilnehmer nicht einwandfrei bewiesen werden kann.</li>
	<li>praktikable Alternative ist die Onlinediskussion:<br>14 Tage Diskussion im Web<br>3 Tage Abstimmung im Web<br>Ergebnisse werden in Versammlungen durch Vertreter beschlossen</li></ul>
	<p>Folgender Vorschlag wurde f&uuml;r die Umsetzung im Morgengrauen gemacht:</p>
	<ul><li>Einrichtung eines Raumes zum MG zur Diskussion von Themen</li><li>Ver&ouml;ffentlichung von Diskussionsterminen in der MPA</li>
	<li>Zur Mitgliederversammlung muss eine schriftliche Vollmacht mit Unterschriften beider Parteien vorliegen, wer f&uuml;r wen wann wie abstimmen darf.</li></ul>
	<p>Zur Sommerparty wird &uuml;ber den Status der Umsetzung berichtet.</p>
	<h3>&Auml;nderung Satzung &sect;9</h3>
	<p><span style="color:#f00;">Es wurde von ...</span> festgestellt, dass unsere Formulierung zur Verwendung des Vereinsverm&ouml;gens bei Aufl&ouml;sung im <a href="/verein/satzung.shtml#abs9">&sect;9 unserer Satzung</a> nicht konkret genug ist.
	Michael Hunger verfasst zur Sommerparty 2009 einen alternativen Text, der dann zusammen mit den Vorschl&auml;gen aus TOP 9 zur Abstimmung kommen soll.</p>
	<h3>Weitere Themen</h3>
	<p>Michael Hunger dankte Ingo Dellwig f&uuml;r die Bereitstellung der Inhalte seines Buches <i>&quot;Jetzt lerne ich OOP - Der einfache Einstieg in die objektorientierte Programmierung mit LPC&quot;</i> f&uuml;r die Programmierkurse der Sehbehinderten und Blinden.</p>
	<p>Ren&eacute; W&auml;chter nannte folgende statistische Zahlen zur Mitgliederentwicklung im Verein:</p>
	<ul><li>Mitglieder 2008: 108 <i>(21 weibliche) (5 im Ausland wohnhafte)</i></li><li>Austritte: 2</li><li>Eintritte: 2</li></ul>
</dd></dl>
<p>Der 1. Vorsitzende bedankte sich anschlie&szlig;end f&uuml;r die rege Teilnahme und beendete die Sitzung um 19:15 Uhr.</p>
<p>Ren&eacute; W&auml;chter</p>
