---
date: 2015-07-25
location: Hattingen
redirect_from: /verein/texte/protokoll2015.shtml
---

<dl><dt>Anwesende:</dt>
<table>
<tr><td>Andreas G&ouml;ggerle</td></tr>
<tr><td>Dominik Sch&auml;fer</td></tr>
<tr><td>Rochus Wessels</td></tr>
<tr><td>Tobias Krischewski</td></tr>
<tr><td>Stephan Brunner</td></tr>
<tr><td>Barbara Stahl</td></tr>
<tr><td>Frank R&ouml;hr</td></tr>
<tr><td>Christian Becker</td></tr>
<tr><td>Rebekka Bohmann</td></tr>
<tr><td>Henning Ullrich</td></tr>
<tr><td>Annika Burkowitz</td></tr>
<tr><td>Ulf Dr&uuml;ding</td></tr>
<tr><td>Petrine Waag&ouml;</td></tr>
<tr><td>Marc Hohl</td></tr>
<tr><td>Ann-Kristin Grosselfinger</td></tr>
<tr><td>Sebastian Schleusener</td></tr>
</table>
</dl>
<p>Die diesj&auml;hrige Mitgliederversammlung fand anl&auml;sslich des Morgengrauen-Treffens in Hattingen statt. Zu Beginn stellte der Vorsitzende
   fest, dass zu der Versammlung satzungsgem&auml;&szlig; eingeladen worden sei. Frank R&ouml;hr wird einstimmig zum Protokollführer gew&auml;hlt.
   Henning Ullrich verlas dann die Tagesordnung.</p>
<p>Tagesordnung:</p>
<ol class="liste">
<li>Begr&uuml;&szlig;ung</li>
<li>Feststellung der Beschlussf&auml;higkeit</li>
<li>Verlesung des letzten Protokolls</li>
<li>Bericht des Vorstandes</li>
<li>Bericht des Kassenwarts</li>
<li>Bericht der Kassenpr&uuml;fer</li>
<li>Entlastung des Vorstandes</li>
<li>Neuwahl der Kassenpr&uuml;fer</li>
<li>Diskussion zur weiteren Entwicklung des Vereins</li>
<li>Beitragsfreiheit 2015</li>
<li>Verschiedenes</li>
</ol>
<dt>TOP 1: Begr&uuml;&szlig;ung</dt>
<dd><p>Henning Ullrich er&ouml;ffnete um 14:00 Uhr die Versammlung und begr&uuml;&szlig;te die anwesenden Mitglieder.</p></dd>
<dt>TOP 2: Feststellung der Beschlussf&auml;higkeit</dt>
<dd><p>Henning Ullrich stellte fest, dass die Einladung form- und fristgerecht erfolgte und die Sitzung damit beschlussf&auml;hig ist.</p></dd>
<dt>TOP 3: Verlesen des letzten	Protokolls</dt>
<dd><p>Christian Becker beantragt die Verlesung des <a href="../protokoll/2014.html">Protokolles von 2014</a> und f&uuml;hrt diese nach einstimmiger Annahme durch.</p></dd>
<dt>TOP 4: Bericht des Vorstand</dt>
<dd><p>Der erste Vorsitzende erkl&auml;rt, dass der Vorstand den Tagesordnungspunkt 9 ausgearbeitet hat und dort genauer darauf eingehen wird. Weitere Punkte wurden nicht berichtet.</p></dd>
<dt>TOP 5: Bericht des Kassenwartes</dt>
<dd>
<p>Barbara Stahl verliest den Bericht des Kassenwartes</p>
	<p>Kontostand per 25.07.2014: <b>2.950,09 &euro;</b></p>
<h3>Gegen&uuml;berstellung der Einnahmen und Ausgaben bis 19.07.2015</h3>
<table class="earechnung"><thead><tr><th colspan="2">Einnahmen in &euro;</th><th colspan="2">Ausgaben in &euro;</th></tr></thead><tbody>
	<tr><td>Spende vom 14.07.2015</td><td class="nr">10,00</td><td>&nbsp;</td><td class="nr">&nbsp;</td></tr>
    <tr><td>gesamt</td><td class="nr">10,00</td><td>gesamt</td><td class="nr">0,00</td></tr>
</tbody></table>
<p>Kontostand per 19.07.2015: <b>2.960,09 &euro;</b></p>
<li>Es wurde eine Steuererkl&auml;rung f&uuml;r 2013 gemacht, es sind keine Steuern angefallen.</li>
<li>Die Steuererkl&auml;rung f&uuml;r 2014 konnte noch nicht gemacht werden, da die Elster-Unterlagen noch nicht zur Verf&uuml;gung stehen.
Da auch 2014 keine Ums&auml;tze vorliegen, wird davon ausgegangen, dass wir auch in diesem Jahr keine Steuern zahlen m&uuml;ssen.</li>
<li>Das Finanzamt f&uuml;r K&ouml;rperschaften I hat angesichts der letzten Steuererkl&auml;rungen empfohlen, das Steuerkonto aufzul&ouml;sen,
da wir bei weniger als 18.000,- &euro; Umsatz haben und damit nicht steuerpflichtig sind.
Es wird davon ausgegangen, dass die Wiedereinrichtung eines Steuerkontos im Zweifel auch nicht schwierig ist.</li></ul>
<p>&Uuml;ber die Aufl&ouml;sung wird in der Runde diskutiert, es erfolgt kein Beschluss dazu.</p>
</dd>
<dt>TOP 6: Bericht der Kassenpr&uuml;fer</dt>
<dd><p>Barbara Stahl berichtet:
Die Kasse wurde gepr&uuml;ft und f&uuml;r in Ordnung befunden.</p>
</dd>
<dt>TOP 7: Entlastung des Vorstandes</dt>
<dd><p>Dominik Sch&auml;fer beantragt die Entlastung des Vorstandes.<br/>Der Antrag wird mit zwei Enthaltungen angenommen.</p>
</dd>
<dt>TOP 8: Neuwahl der Kassenpr&uuml;fer</dt>
<dd><p>Barbara Stahl, Daniel Brunner und Dominik Sch&auml;fer werden auf Vorschlag mit zwei Enthaltungen im Amt best&auml;tigt.
Die Wahl wird von allen 3 Kassenpr&uuml;fern (telefonisch von Daniel Brunner) angenommen.</p>
</dd>
<dt>TOP 9. Diskussion zur weiteren Entwicklung des Vereins</dt>
<dd><p>Henning Ullrich berichtet, dass der stellvertretende Vorsitzende mit dem ehemaligen Administrator des MG-Server, Dietmar Braun, Kontakt aufgenommen hat.
Dieser wiederum hat keinen Ansprechpartner bei netCologne, um die Situation zu kl&auml;ren.
Derzeit wird der Server also noch kostenfrei bei netCologne gehostet.</p>
<p>F&uuml;r den Fall, dass wir von netCologne aus umziehen m&uuml;ssten, g&auml;be es
die M&ouml;glichkeit f&uuml;r unseren Server 1HE Rack mit 250GB-1TB Traffic an
Standorten Frankfurt Main, Reutlingen oder K&ouml;ln (direkter Zugang f&uuml;r Besitzer m&ouml;glich) zu mieten:
<ul><li>Rackspace: 60,- bis 70,- &euro; im Monat excl. MWSt</li>
<li>zweites Netzteil: ~30,- &euro; im Monat excl. MWSt</li></ul></p>
<p>Bei Ausfall des Rechners k&ouml;nnte ein neues Rack gekauft und momentan
auch bei NetCologne (physischer Zugriff ist m&ouml;glich) gehostet werden:
<ul><li>neuer Server: ca. 3.000,- &euro;</li></ul></p>
<p>Kosten f&uuml;r etwaige virtuelle/shared L&ouml;sungen oder andere Serverarten
wurden nicht gekl&auml;rt, m&uuml;ssten im Schadensfall kurzfristig gepr&uuml;ft
werden. Christian Becker h&auml;lt die notwendigen Installationsarbeiten bei
Neuaufsetzen für den gr&ouml;&szlig;ten Kosten- und Zeitfaktor.</p></dd>
<dt>TOP 10. Beitragsfreiheit 2015</dt><dd>
<p>Auf Nachfrage wird klargestellt, dass durch Beitr&auml;ge Einnahmen in H&ouml;he von 600,- bis 700,- &euro; generiert werden
w&uuml;rden, falls mit der Wiedereinf&uuml;hrung der Beitragspflicht keine massiven Austritte erfolgen.</p><p>
Henning Ullrich beantragt, den Beitrag f&uuml;r 2015 auszusetzen.<br/>Der Antrag wird mit einer Enthaltung angenommen.</p></dd>
<dt>TOP 11. Verschiedenes</dt><dd>
<p>Christian Becker berichtet, dass die fehlenden Bilder von Mesiriis Server auf den MG-Rechner kopiert wurden, dort aber immer noch im FTP liegen
und nicht per HTTP abrufbar sind. Daniel Brunner muss die Indizes noch erstellen.</p>
<p>Im Vorfeld der Sitzung wurde die Besitzerin des Campingplatzes durch Frank R&ouml;hr gefragt, ob der Gemeinschaftsraum f&uuml;r die Dauer der Sitzung
angemietet werden kann. Diese lehnte das jedoch ab, da der Raum allen Besuchern als Schlecht-Wetter-Option zur Verf&uuml;gung stehe.</p></dd>
</dl>
<p>Henning Ullrich bedankte sich anschlie&szlig;end f&uuml;r die rege Teilnahme und beendete die Sitzung um 14:54 Uhr.</p>
<p style="margin-top:5em;">Henning Ullrich</p>
<p style="margin-top:5em;">Frank R&ouml;hr</p>
