<!DOCTYPE HTML>
<html>
<head>
<meta charset="utf-8">
<link rel="stylesheet" href="/verein/css/styles.css" type="text/css" media="screen">
<link type="application/atom+xml" rel="alternate" href="/verein/feed.xml" />
<!-- Begin Jekyll SEO tag v2.8.0 -->
<title>Protokoll Mitgliederversammlung 2018</title>
<meta name="generator" content="Jekyll v4.2.1" />
<meta property="og:title" content="Protokoll Mitgliederversammlung 2018" />
<meta name="author" content="Christian Becker" />
<meta property="og:locale" content="en_US" />
<meta name="description" content="Mitgliederversammlung 2018" />
<meta property="og:description" content="Mitgliederversammlung 2018" />
<meta property="og:type" content="article" />
<meta property="article:published_time" content="2018-07-28T00:00:00+02:00" />
<meta name="twitter:card" content="summary" />
<meta property="twitter:title" content="Protokoll Mitgliederversammlung 2018" />
<script type="application/ld+json">
{"@context":"https://schema.org","@type":"BlogPosting","author":{"@type":"Person","name":"Christian Becker"},"dateModified":"2018-07-28T00:00:00+02:00","datePublished":"2018-07-28T00:00:00+02:00","description":"Mitgliederversammlung 2018","headline":"Protokoll Mitgliederversammlung 2018","mainEntityOfPage":{"@type":"WebPage","@id":"/verein/protokoll/2018.html"},"url":"/verein/protokoll/2018.html"}</script>
<!-- End Jekyll SEO tag -->

<title>Protokoll Mitgliederversammlung 2018</title>
</head>
<body>
<div id="sidebar">
<nav>
<ul>
<li ><a  href="/verein/">Start</a>
</li>

<li ><a  href="/verein/news.html">News</a>
</li>

<li ><a  href="/verein/faq.html">FAQ</a>
</li>

<li ><a  class="current" href="/verein/archiv.html">Archiv</a>
<ul class="submenu">
<li><a  href="/verein/protokolle.html">Protokolle</a></li>

<li><a  href="/verein/einladungen.html">Einladungen</a></li>

<li><a  href="/verein/seminare.html">Vortr&auml;ge</a></li>
</ul></li>

<li ><a  href="https://easyverein.com/public/MGEV/">F&uuml;r Mitglieder</a>
</li>

<li ><a  href="/verein/mailinglist.html">Mailingliste</a>
</li>

<li ><a  href="/verein/liste.html">Mitglieder</a>
</li>

<li ><a  href="/verein/satzung.html">Satzung</a>
</li>

<li ><a  href="/verein/download.html">Download</a>
</li>

<li ><a  href="/verein/datenschutz.html">Datenschutz</a>
</li>

<li ><a  href="/verein/impressum.html">Impressum</a>
</li>

<li style="margin:10px 0px 0px 0px;"><a href="http://mg.mud.de">mg.mud.de</a></li>
<li style="margin:10px 0px 0px 0px;"><a href="mailto:vorstand@mg.mud.de">Email senden</a></li>
</ul>
</nav>

<aside>
<div id="hosting">
<div style="margin-left:5px;margin-bottom:1em;">hosted by</div>
<a href="http://www.netcologne.de/" target="_blank"><img src="/verein/bilder/nc_logo.jpg" alt="NetCologne"></a>
</aside>
</div>
<h1 style="display:none;">F&ouml;rderverein Projekt MorgenGrauen e.V.</h1>

<main id="content">
<h3>Protokoll F&ouml;rderverein Projekt MorgenGrauen e.V.</h3>

<h2> Mitgliederversammlung vom 28.07.2018 in Hattingen</h2>

<dl><dt>Anwesende Mitglieder</dt>
  <ol>
    <li>Tobias Krischewski
    </li><li>Ulf Dr&uuml;ding
    </li><li>Marc Hohl
    </li><li>Sebastian Schleusener
    </li><li>Henning Ullrich
    </li><li>Annika Burkowitz
    </li><li>Jochen Striepe
    </li><li>Petrine Waag&ouml;
    </li><li>Tibor Kovacs
    </li><li>Daniel Brunner
    </li><li>Markus Maevus
    </li><li>Frank R&ouml;hr
    </li><li>Dominik Sch&auml;fer
    </li><li>Barbara Stahl
    </li><li>Stephan Brunner
    </li><li>Ann-Kristin Grosselfinger
    </li><li>Christian Becker
    </li>
  </ol>
</dl>
<dl><dt>G&auml;ste</dt>
  <ul>
    <li>Christian Krautschneider
    </li><li>Leonie Ulbricht
    </li><li>Markus Kraft
    </li>
  </ul>
</dl>
<p>Die diesj&auml;hrige Mitgliederversammlung fand anl&auml;sslich des Morgengrauen-Treffens in Hattingen statt.</p>
<p>Tagesordnung:</p>
<ol class="liste">
    <li>Begr&uuml;&szlig;ung</li>
    <li>Feststellung der Beschlussf&auml;higkeit</li>
    <li>Verlesung des letzten Protokolls</li>
    <li>Bericht des Vorstandes</li>
    <li>Urheberrecht</li>
    <li>Bericht des Kassenwarts</li>
    <li>Bericht der Kassenpr&uuml;fer</li>
    <li>Entlastung des Vorstandes</li>
    <li>Neuwahl des Vorstandes</li>
    <li>Neuwahl der Kassenpr&uuml;fer</li>
    <li>Abstimmung &uuml;ber die Beitragsbefreiung 2018</li>
    <li>Vorschau auf 2018/2019</li>
    <li>Verschiedenes</li>
</ol>

<dt>TOP 1: Begr&uuml;&szlig;ung</dt>
<dd><p>Der Vorsitzende, Henning Ullrich, er&ouml;ffnet die Sitzung um 14.04 Uhr. Die Mitgliederversammlung beschlie&szlig;t auf seinen Antrag einstimmig, G&auml;ste an der Versammlung zuzulassen.
</p></dd>

<dt>TOP 2: Feststellung der Beschlussf&auml;higkeit</dt>
<dd><p>Der Vorsitzende stellt fest, dass satzungsgem&auml;&szlig; rechtzeitig zur Sitzung eingeladen wurde und die Versammlung somit beschlussf&auml;hig ist. Die Namen der anwesenden Mitglieder sind als Anlage in der Anwesenheitsliste diesem Protokoll beigef&uuml;gt.
</p></dd>

<dt>TOP 3: Verlesen des letzten	Protokolls</dt>
<dd><p>Daniel Brunner verliest <a href="../protokoll/2016.html">das Protokoll der letzten Mitgliederversammlung.</a>
</p></dd>

<dt>TOP 4: Bericht des Vorstand</dt>
<dd><p>Der Vorstand berichtet:
<ul>
  <li>Die geplante Abrechnung der Kostenbeteiligung an der 25-Jahres-Party &uuml;ber das Vereinskonto hat gut geklappt.</li>
  <li>die Vereinsversammlung 2017 entfiel wegen Vers&auml;umen des Einladetermins.</li>
  <li>F&uuml;r die DSGVO sollte das Beitrittsformular auf den neuesten Stand gebracht werden, ansonsten arbeitet der Verein bereits nur mit dem n&ouml;tigen Minimum an Daten und besitzt keine besonders sch&uuml;tzenswerten Daten.</li>
</ul>
</p></dd>

<dt>TOP 5: Urheberrecht</dt>
<dd><p>Die MUD-F&uuml;hrung skizziert den Verlauf:
<p>
Nachdem massive Downloads (mehrere tausend Dateien) durch einen inaktiven Magier auffielen, wurde dieser Nutzer, Gabylon gesperrt. Der Spielercharakter sprach Daniel Brunner als Vertreter der MUD-Leitung daraufhin an. Gleichzeitig wurde ein neuer Erzmagier (&auml;hnliche Organisationsstruktur) im Anderland aktiv, unter dessen Namen Code aus der Kernlib und Dokumentation angeschlossen wurde.
</p><p>
Gabylon und das Anderland versichern, dass nur von den urspr&uuml;nglich verantwortlichen Magiern freigegebener Code verwendet wird. Sicht der MUD-F&uuml;hrung ist, dass auch hinzugef&uuml;gter Code (Patches) seitens der entsprechenden Magier freigegeben werden m&uuml;sste, von denen die Aktiven das meistenteils ablehnen.
</p><p>
Es ist nicht bekannt, ob Gebiete angeschlossen worden sind. Falls das geschieht, wird die MG an die AL-Leitung (erneut) herantreten und ggf eskalieren.
</p><p>
Grunds&auml;tzlich ist Gabylons Vorgehen rechtens, wird jedoch als unangenehm und hintergehend empfunden, auch weil Spielercharaktere explizit angesprochen worden sind, ihn in ein anderes MUD zu begleiten.
</p><p>
Seitens des Vereins:<br>Daniel Brunner trat an den Verein heran, um wegen juristischer Unterst&uuml;tzung anzufragen. Eine nahestehende Anw&auml;ltin dr&uuml;ckte die Meinung aus, dass grunds&auml;tzlich im Sinne der Aufrechterhaltung des Spielbetriebs nach Satzung ein rechtliches Vorgehen m&ouml;glich w&auml;re.

</p><p>Die Mitgliederversammlung stellt fest, dass es momentan keinen Handlungsbedarf gibt.
</p></dd>

<dt>TOP 5.5: Beitragsaussetzung 2017</dt>
<dd><p>Henning Ullrich stellt den Antrag auf Aussetzung des Beitragseinzugs f&uuml;r 2017.<br>
Ja: 15 / Nein: 0 / Enthaltung: 2
</p></dd>

<dt>TOP 6: Bericht des Kassenwarts 2016-2018</dt>
<dd><p>Finanzsituation: 2933,99&euro; von vorher 2965,09&euro;
<ul>
  <li>Seit dem 1.1.2018 nimm die Oldenburgische Landesbank Kontof&uuml;hrungsgeb&uuml;hren in H&ouml;he von monatlich 4,90&euro; im Monat und zweimonatig 0,80&euro; f&uuml;r die Kontoausz&uuml;ge. Dadurch verursachte Kosten bereits 31,20&euro; im Jahr 2018.<br>
  O-Ton: Die Kontof&uuml;hrungsgeb&uuml;hren fressen auf Dauer unsere R&uuml;cklagen auf.</li>
  <li>Bisher keine Aktivit&auml;ten f&uuml;r Neueinz&uuml;ge, weiterhin sinnvoll.</li>
  <li>Steuererkl&auml;rung 2014 wurde erstellt und eingereicht ohne Bescheid. 2015-2017 wegen anfangs fehlender Formulare noch nicht eingereicht. Es ist keine R&uuml;ckzahlung zu erwarten.</li>
  <li>Beim Finanzamt sollte die Befreiung von der Steuererkl&auml;rung angestrebt werden. Das Finanzamt Berlin schlug das bereits 2015 vor.</li>
</ul>
Daniel Brunner erl&auml;utert, dass wir Steuern auf unsere Aktivit&auml;ten zahlen m&uuml;ssten, bei geringen Ums&auml;tzen (&lt;18.000&euro; pA) kann die Befreiung beantragt werden. Henning Ullrich stellt den Antrag, das Steuerkonto schlie&szlig;en zu lassen:<br>
Ja: 17 / Nein: 0 / Enthaltung: 0
</p></dd>

<dt>TOP 7: Bericht der Kassenpr&uuml;fer</dt>
<dd><p>Daniel Brunner verliest den Bericht &uuml;ber die von Barbara Stahl, Dominik Sch&auml;fer und Daniel Brunner durchgef&uuml;hrte Kassenpr&uuml;fung:<br/>
"Die Pr&uuml;fung hat zu keinen Einwendungen gef&uuml;hrt. Wir empfehlen der Mitgliederversammlung die Entlastung des Kassenwarts."
</p></dd>

<dt>TOP 8: Entlastung des Vorstandes</dt>
<dd><p>Ulf Dr&uuml;ding beantragt die Entlastung des Vorstandes:<br>
Ja: 14 / Nein: 0 / Enthaltung: 3
</p></dd>

<dt>TOP 9: Neuwahl des Vorstandes</dt>
<dd><p>Bis auf Christian Fiedler haben sich s&auml;mtliche Mitglieder des Vorstands bereit erkl&auml;rt, wieder zu kandidieren.
</p><p>Daniel Brunner schl&auml;gt Ulf Dr&uuml;ding zum Wahlleiter vor, dieser wird einstimmig gew&auml;hlt und &uuml;bernimmt die Leitung der Sitzung.
</p><p>Jochen Striepe schl&auml;gt Tibor Kovacs als Kassenwart und die bisherigen Mitglieder zur Wahl vor. Es erkl&auml;ren sich keine weiteren Kandidaten bereit. Der so vorgeschlagene Vorstand wird in einem Wahlgang in offener Abstimmung gew&auml;hlt:<br>
Ja: 14 / Nein: 0 / Enthaltung: 3
</p><p>Die Anwesenden nehmen die Wahl an. Henning Ullrich &uuml;bernimmt die weitere Sitzungsleitung. Die Mitglieder danken Christian Fiedler f&uuml;r die langj&auml;hrigen und zuverl&auml;ssige Arbeit.
</p></dd>

<dt>TOP 10: Neuwahl der Kassenpr&uuml;fer</dt>
<dd><p>Die bisherigen Kassenpr&uuml;fer Barbara Stahl, Dominik Sch&auml;fer, Daniel Brunner werden von Jochen Striepe, Henning Ullrich und Stephan Brunner vorgeschlagen und stellen sich zur Wiederwahl. Es gibt keine weiteren Kandidaten. Auf Antrag von Henning Ullrich werden die drei Kandidaten in offener Wahl in einem Wahlgang gew&auml;hlt:<br>
Ja: 14 / Nein: 0 / Enthaltung: 3
</p></dd>

<dt>TOP 11. Abstimmung &uuml;ber die Beitragsbefreiung 2018</dt><dd>
<p>Henning Ullrich schl&auml;gt vor, im Jahr 2018 erneut keine Beitr&auml;ge einzuziehen, auch da der neue Kassenwart, Tibor Kovacs, mit dem Umzug des Kontos und dem Einarbeiten in die Unterlagen genug ausgelastet sein wird:<br>
Ja: 15 / Nein: 0 / Enthaltung: 2
</p></dd>

<dt>TOP 12. Vorschau auf 2018/2019</dt>
<dd><p>Der Vorstand empfiehlt der MUD-Leitung, sich ggf um DSGVO-Fragen zu k&uuml;mmern. Die MUD-Leitung stellt fest, dass sich seit der letzten Datenschutzrechts&auml;nderung trotz DSGVO nicht viel ge&auml;ndert h&auml;tte.
</p><p>Die Versammlung diskutiert die Einz&uuml;ge ab 2019. Vermutlich w&uuml;rde es viele R&uuml;ckbuchungen geben. Da ohnehin auf SEPA umgestellt werden muss, wird der Vereinsvorstand vorher anfragen.
</p><p>Ein geb&uuml;hrenfreies Konto w&auml;re sinnvoll.
</p></dd>

<dt>TOP 13. Verschiedenes</dt>
<dd>
<p>Frank R&ouml;hr fragt wegen der Notwendigkeit der in anderen Vereinen eher un&uuml;blichen Verlesung des Protokolls nach: da die Verlesung oft wegen des hohen zeitlichen Abstandes der Sitzungen auf Antrag geschehen ist, wird es weiter so gehandhabt werden.
</p><p>Das Orga-Team berichtet von der 25-Jahres-Party: Wer nicht da war, ist selbst schuld. Es waren &uuml;ber 100 Mitglieder anwesend und die Anwesenden freuen sich schon auf die 50-Jahres-Feier. Der Verein dankt dem Orga-Team.
</p><p>Jochen Striepe bittet um Erkl&auml;rungen zum Server:
<ul>
  <li>Dominik Sch&auml;fer erl&auml;utert, dass der Rechner von 2009 sei, seit 2010 in Betrieb.
  <li>momentan besteht kein offizieller Zugang zum Rack.
  <li>ein finanzieller Rahmen f&uuml;r eine Neuanschaffung wurde 2015 nach EM-Spezifikationen diskutiert
  <li>Anregung: bei VMs die Anbieter-Neustarts beachten, Daniel Brunner erkl&auml;rt Erfahrungen von Uptimes von um zwei Jahren.
  <li>Diskussion wird nach Wiederherstellung des Finanzflusses wiederaufgenommen.
</ul>
</p><p>Eine Frage nach dem Backup ergibt t&auml;gliches Backup aller MUD-Daten, nicht jedoch der Webseite, Partybildern oder Konfigurationsdateien. Die MUD-Leitung wird gebeten, die Daten auch zu sichern.
</p><p>Markus Maevus erkundigt sich nach Wiederherstellung des Wikis: dieses war nie Teil der Webseite und redaktionell zu betreuende offene Seiten werden kritisch gesehen.
</p></dd>

</dl>
<p>Henning Ullrich dankte den Anwesenden f&uuml;r die rege Teilnahme und schlie&szlig;t die Versammlung 14:58 Uhr.</p>
<p style="margin-top:5em;">Christian Becker</p>


</main>
</body>
</html>